【裁判字號】    88,易,1393
【裁判日期】    890216
【裁判案由】    竊盜
【裁判全文】
台灣桃園地方法院刑事判決                        八十八年度易字第一三九三號
    公  訴  人  臺灣桃園地方法院檢察署檢察官
    被      告  乙○○
    被      告  甲○○
右列被告因竊盜案件，經檢察官提起公訴（八十七年度偵字第一八四九一號），本院
判決如左：
        主  文
乙○○、甲○○均無罪。
        理  由
一、公訴意旨略以：被告乙○○與甲○○共同意圖為自己不法之所有，於民國八十七
    年十月十二日凌晨五時三十分許，在桃園縣觀音鄉富源村三鄰二十二號前，竊取
    丁○○所有車牌號碼ＩＷＡ─四九０號機車一部入己騎用，嗣於同日早上六時三
    十分許，在桃園縣觀音鄉富源村三鄰四十二之一號福纖公司（公訴人誤繕為福阡
    公司）前，丁○○發現其二人騎用該機車才報警查獲，因認被告二人涉有竊盜罪
    嫌。
二、按犯罪事實應依證據認定之，無證據不得推定其犯罪事實；再不能證明被告犯罪者
    ，應諭知無罪之判決，刑事訴訟法第一百五十四條及第三百零一條第一項分別定有
    明文。又按刑法上之竊盜罪，須意圖為自己或第三人不法之所有，而取他人之物，
    為其成立要件。諭知無罪之判決，刑事訴訟法第一百五十四條、第三百零一條第
    一項分別定有明文。又事實之認定應憑證據，如未發現相當證據，或證據不足以
    證明，自不能以推測或擬制之方法，以為裁判之基礎；又告訴人之告訴，係以使
    被告受刑事訴追為目的，是其陳述是否與事實相符，仍應調查其他證據以資審認
    ，最高法院四十八年台上字第八六號、五十二年台上第一三○○號判例意旨參照
    。
三、公訴人認被告等涉有前揭罪嫌無非以告訴人之指述以為依據。訊據被告二人堅決
    否認涉有前開犯行，被告甲○○辯稱：當日伊在福纖公司值夜班，乙○○因手傷
    至公司等伊，待值完班載乙○○去看醫生，當時二人坐在告訴人之機車上聊天，
    並未竊取告訴人之車輛等語，被告乙○○則以：當日伊係去找甲○○載其去看醫
    生，與甲○○在福纖公司前坐在機車上聊天，並未偷車等語以為置辯。經查，被
    告甲○○於八十七年十月十一日二十時起，至同年月十二日八時止，係在福纖公
    司值班，擔任保全之工作，此有福纖公司之人員勤務出缺勤表在卷可稽，並有證
    人丙○○到庭結證屬實（詳本院八十八年十一月十日之訊問筆錄），則被告甲○
    ○於八十七年十月十二日凌晨五時三十分許，確實於福纖公司值保全之夜班，被
    告所辯，自堪採信。又證人林安國於本院審理時證稱：去年間，我撿垃圾，看見
    被告二人坐在告訴人之車上，我看見被告二人時，告訴人也在場，我沒看見被告
    二人將車騎出去，只看見他們三人在停車場吵，並看見甲○○騎著機車，且機車
    係發動的等語（詳本院八十八年十月八日之訊問筆錄），足見，被告甲○○及乙
    ○○當時確實係坐在告訴人之機車上。被告甲○○當日既於福纖公司值班，其與
    被告乙○○共同出現於案發現場，自屬合理，且被告二人同坐在告訴人之機車上
    聊天等下班，並非無可能。況證人林安國亦未見被告二人有何竊盜犯行，尚難僅
    憑告訴人之指述，即遽繩以被告等竊盜之罪行。此外，本院復查無其他積極證據
    ，足資證明被告確有如公訴人所指之竊盜犯行，被告等被訴竊盜部分犯罪不能證
    明，均應為無罪之諭知。
據上論斷，應依刑事訴訟法第三百零一條第一項，判決如主文。
本案經檢察官魏雯祈到庭執行職務。
中      華      民      國    八十九    年    二      月    十六      日
                              台灣桃園地方法院刑事第三庭
                                          法  官  洪純莉
右正本證明與原本無異。
如不服本判決，應於判決送達後十日內向本院提出上訴狀( 應附繕本 )，上訴於
臺灣高等法院。
                                          書記官   張錫鑫
中        華        民        國       八十九   年   三   月    一    日


司法院資訊處製作；財團法人民間司法改革基金會備份。
